【裁判字號】    97,訴,1028
【裁判日期】    970916
【裁判案由】    毒品危害防制條例
【裁判全文】
臺灣基隆地方法院刑事判決              97年度訴字第1028號
公  訴  人  臺灣基隆地方法院檢察署檢察官
被      告  甲○○
                    （現另案於臺灣基隆監獄執行中）
上列被告因違反毒品危害防制條例案件，經檢察官提起公訴（97
年度毒偵字第1053號、第1466號），被告就被訴事實為有罪之陳
述，本院合議庭裁定由受命法官獨任進行審判程序，經改依簡式
審判程序審理後判決如下：
    主  文：
甲○○施用第一級毒品，累犯，處有期徒刑捌月。又施用第一級
毒品，累犯，處有期徒刑捌月，扣案之第一級毒品海洛因併同難
以析離之包裝袋壹只（驗餘淨重零點伍肆零公克），均沒收銷
燬之。又施用第二級毒品，累犯，處有期徒刑肆月，扣案之第二
級毒品甲基安非他命併同難以析離之包裝袋壹只（驗餘淨重零點
壹壹柒捌公克），均沒收銷燬之；扣案之玻璃球吸食器壹支、吸
管貳支，均沒收之。應執行有期徒刑壹年，扣案之第一級毒品海
洛因併同難以析離之包裝袋壹只（驗餘淨重零點伍肆零公克）
、第二級毒品甲基安非他命併同難以析離之包裝袋壹只（驗餘淨
重零點壹壹柒捌公克），均沒收銷燬之；扣案之玻璃球吸食器壹
支及吸管貳支，均沒收之。
    事  實
一、甲○○前因施用第二級毒品案件，先後2 次經本院裁定送觀
    察勒戒後，均認無繼續施用毒品之傾向，分別於民國88年1
    月21日、94年2月25 日執行完畢釋放出所，並由臺灣基隆地
    方法院檢察署檢察官各於88年1月15日以87年度偵字第58 30
    號及94年2月24日以94年度毒偵字第391號為不起訴處分確定
    。又因竊盜案件，經本院於94年11月11日以94年度易字第42
    8號判決，判處有期徒刑6月確定，於95年3月21 日執行完畢
    。再因施用第二級、第一級毒品案件（施用毒品時間：96年
    10月15日、同年月17日、同年月18日），經本院於97年3 月
    31日以97年度訴字第63號判決，判處有期徒刑3月、7月、7
    月，應執行有期徒刑10月確定（現執行中）。
二、詎甲○○猶未戒斷毒癮，於觀察勒戒執行完畢釋放後之5 年
    內，復分別基於施用第一級毒品海洛因、第二級毒品安非他
    命之犯意，先後於下列時、地，各別施用第一級毒品海洛因
    、第二級毒品安非他命：
    1.97年3 月22日上午某時，在臺北縣金山鄉○○路67巷28號
      2 樓住處，以將第一級毒品海洛因摻水注入注射針筒，再
      施打入身體之方式，施用第一級毒品海洛因1 次。嗣甲○
      ○於同日下午2 時許，因另案為警在臺北縣金山鄉○○路
      67巷口緝獲，經警徵得其同意採尿送驗後，結果呈嗎啡及
      可待因之陽性反應，始悉上情。
    2.97年4 月10日下午2 時許，在臺北縣金山鄉○○路67巷28
      號2 樓住處，以同前施用第一級毒品海洛因方式，施用第
      一級毒品海洛因1 次，約1 小時後，另以將第二級毒品安
      非他命置於玻璃球內燒烤，再吸食所產生煙霧之方式，施
      用第二級毒品安非他命1 次。嗣甲○○於同日晚間9 時30
      分許，搭乘友人江明亮所駕駛之8733-MV 號自用小客車，
      行經臺北縣萬里鄉龜吼村美崙90號前，遇有員警執行交通
      稽查勤務而遭攔停後查獲，並扣得第一級毒品海洛因1 包
      （驗餘淨重0.3540號公克）、第二級毒品甲基安非他命1
      包（驗餘淨重0.1178公克）及其所有供施用第二級毒品安
      非他命所用之玻璃球吸食器1 支、吸管2 支，因而查悉上
      情。
三、案經臺北縣政府警察局金山分局報告臺灣基隆地方法院檢察
    署檢察官偵查後起訴。
    理  由
壹、程序事項：
    本件被告甲○○所犯者非為死刑、無期徒刑、最輕本刑為3
    年以上有期徒刑之罪或高等法院管轄第一審案件，其於準備
    程序進行中，先就被訴事實為有罪之陳述，經告知其簡式審
    判程序之旨，並聽取公訴人、被告之意見後，本院業已依刑
    事訴訟法第273 條之1 第1 項之規定，裁定由受命法官獨任
    以簡式審判程序進行本案之審理。
貳、實體事項：
一、事實認定：
    上開事實，業據被告於本院審理時坦承在卷，且其為警查獲
    時所採集之尿液送驗結果，呈嗎啡、可待因、安非他命、甲
    基安非他命之陽性反應，有台灣檢驗科技股份有限公司濫用
    藥物檢驗報告2 紙附卷可稽，復有第一級毒品海洛因1 包（
    驗餘淨重0.3540號公克）、第二級毒品甲基安非他命1包（
    驗餘淨重0.1178公克）、玻璃球吸食器1 支及吸管2 支扣案
    可佐，足徵被告之自白與事實相符。又被告因施用毒品案件
    ，最近一次執行觀察勒戒後，於94年2 月25日釋放出所等情
    ，亦有臺灣高等法院被告前案紀錄表在卷可憑。綜上，本案
    事證明，被告於觀察勒戒執行完畢釋放後之5 年內，再犯施
    用第一級、第二級毒品之犯行洵堪認定，應依法論科。
二、論罪科刑：
  (一)查海洛因、安非他命分係毒品危害防制條例第2 條第2 項第
    1 款、第2 款所定之第一級、第二級毒品，是核被告如事實
    欄二(一)所示之行為，係犯毒品危害防制條例第10條第1 項之
    施用第一級毒品罪；其如事實欄二(二)所示之行為，係犯毒品
    危害防制條例第10條第1 項、第2 項之施用第一級、第二級
    毒品罪。被告因施用而持有第一級毒品海洛因及第二級毒品
    安非他命之低度行為，應為施用第一級、第二級毒品之高度
    行為所吸收，均不另論罪。被告上開所犯2 次施用第一級毒
    品罪及1 次施用第二級毒品罪，犯意各別，行為不同，應予
    分論併罰。又其前曾受如事實欄所示之有期徒刑執行完畢，
    有臺灣高等法院被告前案紀錄表在卷可按，其於有期徒刑執
    行完畢後，5 年以內故意再犯本件有期徒刑以上之罪，為累
    犯，其所犯上開3 罪，均應依法加重其刑。爰審酌被告犯罪
    之動機、曾有施用毒品之前科仍不知戒除，惟犯罪後坦承犯
    行，且所犯之施用毒品犯行乃戕害自己身心健康，並未危及
    他人等一切情狀，分別量處如主文所示之刑，並定其應執行
    之刑。
  (二)扣案之米黃色粉末1 包（驗餘淨重0.3540號公克），內含有
    第一級毒品海洛因成分，扣案白色透明結晶體1 包（驗餘淨
    重0.1178公克），內含有第二級毒品甲基安非他命成分，有
    交通部民用航空局醫務中心航藥鑑字第0972162 號毒品鑑定
    書在卷可憑，爰併同難以析離之包裝袋2 紙，均依毒品危害
    防制條例第18條第1 項前段宣告沒收銷燬之。另扣案之璃球
    吸食器1 支及吸管2 支均係被告所有供施用第二級毒品安非
    他命之用等事實，已據被告供明在卷，爰均依刑法第38條第
    1項第2款宣告沒收之。
據上論斷，應依刑事訴訟法第273條之1第1項、第299條第1 項前
段，毒品危害防制條例第10條第1 項、第2 項、第18條第1 項前
段、第23條第2 項，刑法第11條、第47條第1 項、第51條第5 款
、第38條第1項第2款，判決如主文。
本案經檢察官乙○○到庭執行職務。
中    華    民    國    97    年    9    月     16    日
                  刑事第一庭法  官   劉桂金
以上正本證明與原本無異。
如不服本判決應於收受本判決後10日內向本院提出上訴書狀，其
未敘述上訴理由者，並得於提起上訴後10日內向本院補提理由書
狀（均須按他造當事人之人數附繕本）「切勿逕送上級法院」。
中    華    民    國    97    年    9    月     16    日
                            書記官   鄧順生
附錄論罪法條：
毒品危害防制條例第10條
施用第一級毒品者，處 6 月以上 5 年以下有期徒刑。
施用第二級毒品者，處 3 年以下有期徒刑。


司法院資訊處製作；財團法人民間司法改革基金會備份。
